【裁判字號】    99,交抗,1072
【裁判日期】    990420
【裁判案由】    違反道路交通管理處罰條例
【裁判全文】
臺灣高等法院刑事裁定                99年度交抗字第1072號
抗  告  人
即受處分人  甲○○
上列抗告人因違反道路交通管理處罰條例案件，對於臺灣板橋地
方法院，中華民國99年3月19日所為裁定（99年度交聲字第662號
）提起抗告，裁定如下：
    主  文
抗告駁回。
    理  由
一、抗告意旨略以：抗告人於民國98年8月5日於板橋監理站繳交
    罰單金額，然當時櫃檯公務承辦人員告知需待法院判決後才
    可知需繳交罰金金額，可先行扣駕照，並無告知後續動作，
    因此在期限內前往監理站做扣吊及繳交罰款，於今年收到判
    決通知書後，亦於期限內前往監理站詢問才知需繳交新台幣
    （下同）4萬5千元之罰金，因先前已繳交3萬元，請從輕量
    刑不要再繳交，抗告人受傷至今未能上班，經濟困難，因監
    理站人員告知錯誤訊息，致超過異議期間（聲請狀誤為上訴
    期間），依法提出抗告云云。
二、原處分意旨略以：受處分人甲○○於98年7月7日下午8時35
    分，駕駛車號MCY-493號重型機車，行經臺北縣土城市○○
    路○段178號前，因「酒後駕車，經測試值1.24mg/l」並因而
    致人受傷之違規，為警攔停舉發，乃依道路交通管理處罰條
    例第35條第1項第1款、第24條第1項第2款（裁決書漏載第24
    條第1項第2款），裁處罰鍰新台幣4萬5千元，吊扣駕駛執照
    24個月，並施以道路安全講習。
三、異議意旨略以：伊對於上開違規深感抱歉，伊因本件違規業
    經檢察官（聲明異議狀誤載「法院」）為緩起訴處分命繳交
    三萬元，已於99年3月9日將上開款項匯入臺灣版橋地方法院
    檢察署專戶，希望本件可以不用再繳交罰鍰等語，表明不服
    而提出異議等語。
四、按受處分人不服第8條主管機關所為之處罰，得於接到裁決
    書之翌日起20日內，向管轄地方法院聲明異議，道路交通管
    理處罰條例第87條第1項定有明文。次按交通法庭認聲明異
    議不合法律上之程式，且無從補正者，應以裁定駁回之，道
    路交通案件處理辦法第18條亦有規定。故受處分人自應於上
    開規定之期間內向法院聲明異議，倘受處分人逾期異議，即
    於法不合，法院自應裁定駁回。
五、經查：本件原處分機關即交通部公路總局臺北區監理所板橋
    監理站於98年8月5日所為板監裁字第裁41-C00000000號違反
    道路交通管理事件裁決書，其送達方式係於98年8月5日由受
    處分人甲○○至交通部公路總局臺北區監理所板橋監理站當
    場簽收領取，有交通部公路總局臺北區間理所板橋監理站送
    達證書在卷可稽（見原審卷第5頁），此裁決書之送達業已
    合法，則受處分人對原處分機關之裁決不服而聲明異議時，
    其20日之法定異議期間，應自收受前揭裁決書送達之翌日即
    98年8月6日起算，至98年8月25日屆滿，然受處分人遲至99
    年3月10日始具狀經由原處分機關向原審法院聲明異議，亦
    有卷附之受處分人聲明異議狀上之原處分機關收件章戳記在
    卷足憑（見原審卷第3頁），且亦查無受處分人於收受裁決
    書後曾提出相關陳述或聲明異議狀，是其聲明異議顯已逾20
    日之法定期間，至為明確。至於抗告人仍執以其已繳交緩起
    訴處分金，請求不需再繳交罰鍰乙節，然揆諸前開說明，本
    件聲明異議之程式於法不合，且無從補正，法院自無從就原
    處分機關所為之裁決處分有無理由等事項加以審酌，附此敘
    明。綜上所述，原裁定認受處分人之聲明異議已逾越法定不
    變期間，而將受處分人聲明之異議駁回，於法並無違誤。抗
    告人抗告意旨，仍執前詞指摘原裁定不當，並無理由，應予
    駁回。
據上論結，應依道路交通案件處理辦法第26條、刑事訴訟法第41
2條，裁定如主文。
中    華    民    國    99    年     4    月    20    日
                  刑事第十七庭  審判長法  官  王聰明
                                      法  官  陳憲裕
                                      法  官  黃雅芬
以上正本證明與原本無異。
不得再抗告。
                                      書記官  鄭雅云
中    華    民    國    99    年    4     月    21    日

司法院資訊處製作；財團法人民間司法改革基金會備份。
